臺灣雲林地方法院刑事判決　　　　　　　 93年度訴字第614號
公　訴　人　臺灣雲林地方法院檢察署檢察官
被　　　告　甲○○　男　25歲.
　　　　　　　　　　國民
上列被告因違反毒品危害防制條例案件，經檢察官提起公訴（93
年度毒偵緝字第51號、第52號），並經檢察官擴張事實（即移送
併案之94年度毒偵字第177 號、第449 號），被告自白犯罪，本
院合議庭裁定由受命法官獨任依簡式審判程序審理，本院判決如
下：
    主      文
甲○○連續施用第一級毒品，處有期徒刑捌月，扣案之第一級毒
品海洛因一包（淨重零．壹玖公克，空包裝重零．貳肆公克）沒
收銷燬之；又連續施用第二級毒品，處有期徒刑伍月。應執行有
期徒刑壹年，扣案之第一級毒品海洛因一包（淨重零．壹玖公克
，空包裝重零．貳肆公克）沒收銷燬之。
    事實及理由
壹、構成犯罪之事實：甲○○前因施用第2 級毒品甲基安非他命
    案件，經觀察、勒戒後，認無繼續施用毒品之傾向，由臺灣
    雲林地方法院檢察署檢察官於民國89年3 月8 日，以89年度
    毒偵字第35號不起訴處分確定。詎其仍不思悔改，復基於施
    用第1 級毒品海洛因及第2 級毒品甲基安非他命之概括犯意
    ，自90年4 月間之某日起至94年1 月18日17時許止，連續在
    雲林縣斗六市重光里竹頭11號其友楊治沅住處等處，以將毒
    品海洛因摻水置於針筒內注射血管之方式，施用第1 級毒品
    海洛因多次；並自92年6 月12日某時起至94年1 月18日17時
    許止，連續在雲林縣斗六市○○里○○路456 巷19號居處等
    地，以將甲基安非他命置於玻璃球內或鋁箔紙上燒烤後吸食
    其煙霧之方式，施用第2 級毒品甲基安非他命多次。嗣於：
    一、92年6 月14日11時許，因涉竊盜罪嫌為警帶回調查，發
    現其手臂有施用毒品注射針孔之痕跡，經採其尿液送驗，檢
    出毒品嗎啡及甲基安非他命陽性反應；二、92年11月13 日8
    時30分許，在雲林縣斗南鎮將軍里中正新村2 巷70號，因涉
    竊盜罪嫌為警逮捕，於其身上搜出第1 級毒品海洛因1 包（
    淨重0.19公克，空包裝重0.24公克）、注射針筒1 支及橡膠
    管1 條等物；三、94年1 月18日，經警在甲○○雲林縣斗六
    市○○里○○路住處456 巷455 號住處查獲，並扣得注射針
    筒1 支。四、94年1 月19日因竊盜案件經解送至臺灣雲林第
    二監獄執行，經採集其尿液送驗，結果呈「毒品嗎啡陽性」
    反應，因而查知上情。
貳、認定犯罪事實所根據的證據及理由：
  一、被告甲○○坦白承認上開犯罪事實。
  二、雲林縣衛生局92年6 月17日、92年11月20日、94年1 月26
      日煙毒尿液檢驗成績書（分見雲林縣警察局西螺分局警卷
      第3 頁、92年毒偵字第1178號卷第16頁、本院卷第126 頁
      ）、長榮大學毒物研究中心92年10月20日複驗確認報告（
      見92年毒偵字第916 號卷第13頁）、法務部調查局92年12
      月25五日調科壹字第160002160 號鑑定通知書（見92年毒
      偵字第1178號卷第36頁）、臺灣雲林看守所附設勒戒處所
      有無繼續施用毒品傾向證明書（92年度毒偵緝字第51號卷
      第39頁）、詮昕科技股份有限公司94年2 月3 日濫用藥物
      尿液檢驗報告（見94年毒偵字第449 號卷第5 頁）、上開
      不起訴處分書、刑案資料查註紀錄及臺灣高等法院被告全
      國前案紀錄表各1 份在卷可查。
  三、扣案之第1 級毒品海洛因1 包（淨重0.19公克，空包裝重
      0.24公克）及被告所有供施用毒品之器具注射針筒共2 支
      及橡膠管1 條可證。
  四、綜上，足認被告坦承施用第1 級、第2 級毒品犯行之自白
      與事實相符，應可採信。本件事證明確，被告上揭犯行堪
      以認定。
、論罪科刑的理由：
  一、按海洛因及甲基安非他命分別係毒品危害防制條例第2 條
      第2 項第1 款、第2 款所規定之第1 級、第2 級毒品，不
      得非法持有、施用。
  二、核被告甲○○所為，係犯毒品危害防制條例第10條第1 項
      、第2 項施用第1 級、第2 級毒品罪。被告持有第1 級、
      第2 級毒品進而施用，其持有之低度行為，為施用之高度
      行為吸收，均不另論罪。
  三、被告甲○○先後多次施用第1 級、第2 級毒品犯行，時間
      緊接，所犯罪名相同，顯均係出於概括犯意反覆為之，均
      為連續犯，各應依刑法第56條規定，以1 罪論，並各加重
      其刑。
  四、爰審酌被告前經觀察、勒戒後，屢經員警查獲施用毒品，
      竟仍再犯本件之罪，顯無悔改之意，及其自述係因離婚心
      情不佳而施用毒品、及犯罪之手段、所生危害，及犯罪後
      終能坦白承認犯罪之態度，以及考量施用毒品者均有相當
      程度之成癮性及心理依賴性，其犯罪心態與一般刑事犯罪
      之本質並不相同等一切情狀，量處如主文所示之刑。
  五、扣案之第1 級毒品海洛因1 包（淨重0.19公克，空包裝重
      0.24公克）應依毒品危害防制條例第18條第1 項前段規定
      沒收銷燬。此外，扣案之注射針筒共2 支及橡膠管1 條，
      並非違禁物，而被告於審理時並已表示均拋棄，且無沒收
      之必要，因此不宣告沒收，執行時也無須發還，予以丟棄
      即可。
肆、適用法律依據：
  一、刑事訴訟法第299 條第1項前段、第310條之2。
  二、毒品危害防制條例第10條第1 項、第2 項、第18條第1 項
      前段，刑法第11條前段、第56條、第51條第5款。
本案經檢察官乙○○到庭執行職務。
中　　華　　民　　國　　94　　年　　6 　　月　　22　　日
                  刑事第二庭法　官  李  明  鴻
以上正本證明與原本無異。
如不服本判決，應於判決送達後10日內，向本院提出上訴狀。（
須附繕本）
                            書記官  孫  秀  桃
中　　華　　民　　國　　94　　年　　6 　　月　　22　　日
附錄本案論罪科刑法條全文
毒品危害防制條例第10條
施用第一級毒品者，處六月以上五年以下有期徒刑。
施用第二級毒品者，處三年以下有期徒刑。
